臺灣士林地方法院民事判決　　　　　　　 93年度訴字第967號
原　　　告　丁○○
訴訟代理人　甲○○
被　　　告　丙○○
　　　　　　戊○○
　　　　　　　　　　2樓
上列當事人間分配表異議之訴事件，本院於民國94年7 月27日言
詞辯論終結，判決如下：
    主  文
確認被告丙○○與被告戊○○間新台幣佰陸拾捌萬元之債權不
存在。
本院九十二年度執字第一六三六五號拍賣抵押物強制執行事件於
民國九十三年六月十七日所製作之分配表，次序三及次序八被告
丙○○應分配金額執行費新台幣貳萬仟零肆拾元、借款債權新
台幣壹佰肆拾捌萬零捌拾玖元應予剔除為零，不得列入分配，次
序七原告應分配金額應更正為新台幣佰壹拾肆萬伍仟佰壹拾
柒元、不足額應更正為新台幣貳拾壹萬柒仟柒佰肆拾捌元。
訴訟費用由被告負擔。
    事實及理由
壹、程序方面：
一、按債權人或債務人對於分配表所載各債權人之債權或分配金
    額有不同意者，應於分配期日1 日前，向執行法院提出書狀
    ，聲明異議；異議未終結者，為異議之債權人或債務人，得
    向執行法院對為反對陳述之債權人或債務人提起分配表異議
    之訴，強制執行法第39條第1 項、第40條第1 項分別定有明
    文。經查，訴外人台灣銀行股份有限公司（以下簡稱台灣銀
    行）聲請拍賣被告戊○○所有之不動產，經本院民事執行處
    以92年度執字第16365 號強制執行事件受理在案，原告、被
    告丙○○、訴外人台北市稅捐稽徵處參與分配，嗣該不動產
    於民國93年3 月23日以新台幣（以下同）4,598,800 元拍定
    ，本院民事執行處於93年6 月17日製作分配表，定期於93年
    8 月30日實行分配，依該分配表所示，訴外人台灣銀行、台
    北市稅捐稽徵處均全部受償，原告於次序7 所得分配之金額
    為1,642,188 元、不足額1,720,877 元（債權原本300 萬元
    、本息合計3,363,065 元），被告丙○○於次序3 優先受償
    執行費23,040元、次序8 分配金額為1,480,089 元、不足額
    1,551,012 元（債權原本288 萬元、本息合計3,031,101 元
    ），原告否認被告丙○○對被告戊○○債權之真正，而於分
    配期日前之93年8 月23日向本院執行處就上開分配金額聲明
    異議，本院民事執行處認異議非正當而未更正分配表，原告
    乃於分配期日起10日內即93年9 月7 日向本院提起本件分配
    表異議之訴，並於同日向執行法院呈報起訴狀影本等情，此
    經本院依職權調取上開民事執行卷宗核閱無訛，核原告提起
    本件分配表異議之訴，合於法律規定。
二、按訴狀送達後，原告不得將原訴變更或追加他訴，但訴訟進
    行中，於某法律關係之成立與否有爭執，而其裁判應以該法
    律關係為據，並求對於被告確定其法律關係之判決者，不在
    此限，民事訴訟法第255 條第1 項第6 款定有明文。經查，
    本件原告起訴時，訴之聲明原為：「本院92年度執字第1636
    5 號拍賣抵押物強制執行事件於93年月17日分配表，次序第
    3 、8 項所示被告丙○○之債權原本，應予剔除，不得列入
    分配。同分配表次序第7 項原告之分配金額欄，除原列之1,
    642,188 元外，應另追加1,503,129 元，同次序之不足額欄
    應更正為217,748 元」，嗣於93年9 月27日遞狀追加被告戊○○，並追加訴之聲明第1 項：「確認被告丙○○對於被告
    戊○○之債權368 萬元不存在」，原訴之聲明則列為第2 項
    ，核本件分配表應否更正，係以被告2 人間有無債權關係存
    在為據，揆諸前揭規定，應准原告為前述聲明之追加。
三、復按，「確認法律關係之訴，非原告有即受確認判決之法律
    上利益者，不得提起」，民事訴訟法第247 條第1 項前段定
    有明文。而所謂即受確認判決之法律上利益，係指法律關係
    之存否不明確，原告主觀上認其在法律上之地位有不安之狀
    態存在，且此種不安之狀態，能以確認判決將之除去者而言
    （最高法院52年度臺上字第1240號判例意旨參照）。經查，
    被告丙○○執本院92年度促字第6772號支付命令暨確定證明
    書為執行名義參與分配，雖其參與分配之債權本金為288 萬
    元，惟執行名義所載之債權本金為368 萬元，均有執行力，
    原告主張被告2 人間上開借款債權不存在，為被告所否認，
    原告主觀上認其在法律上之地位有不安之狀態存在，且此種
    不安之狀態，能以確認判決將之除去，揆諸前揭規定及說明
    ，原告提起本件確認訴訟，應有確認利益，合先敘明。
貳、實體方面：
一、本件原告起訴主張：
  (一)原告為本院92年度執字第16365 號強制執行事件債權人，債
    務人為被告戊○○，被告丙○○執本院92年度促字第6772號
    支付命令（以下簡稱系爭支付命令）為執行名義參與分配，
    而依系爭支付命令所載，被告丙○○對被告戊○○之借款債
    權金額為368 萬元。惟被告2 人間實際上並無借款債權存在
    ，被告戊○○前於本院88年度訴字第1040號返還和解金事件
    訴訟審理中，為規避將來被判敗訴後須負清償責任，乃出於
    脫產避債之圖謀，明知其並無借款之必要，被告丙○○亦無
    借款之資力，竟彼此通謀虛偽，由被告戊○○提出其所有坐
    落於台北市○○區○○段2 小段163 地號土地暨其上門牌號
    碼台北市○○區○○街98號5 樓房屋為擔保，為被告丙○○
    在案，並製造如附表編號1 至8 所示借款資金流動之假象，
    而取得系爭支付命令。嗣原告對被告戊○○取得300 萬元之
    和解金事件勝訴判決後，向法院提起訴訟，請求塗銷被告丙○○上開抵押權，經本院90年度訴字第113 號、台灣高等法
    院92年度上字第539 號民事判決、最高法院93年度台上字第
    515 號民事裁定獲勝訴確定（以下簡稱前案），執行法院乃
    排除被告丙○○之優先受償權，改列為一般債權人，惟被告
    2 人間並無系爭支付命令所載之借款債權存在，被告丙○○
    藉此阻礙原告循強制執行程序求償，降低原告債權受償比例
    ，則確認被告間借款債權不存在，以便將被告丙○○參與分
    配之債權原本予以剔除，即屬必要，被告丙○○為參與分配
    而繳納之執行費23,040元亦不得求償於債務人，爰依強制執
    行法第41條第1 項規定，提起分配表異議之訴等語，並聲明
    ：(1)確認被告丙○○對於被告戊○○之債權368 萬元不存在
    。(2)本院92年度執字第16365 號拍賣抵押物強制執行事件於
    93年月17日分配表，次序第3 、8 項所示被告丙○○之債權
    原本，應予剔除，不得列入分配。同分配表次序第7 項原告
    之分配金額欄，除原列之1,642,188 元外，應另追加
    1,503,129 元，同次序之不足額欄應更正為217,748 元。
  (二)對被告抗辯所為之陳述：
  (1)前案判決理由已認定被告2 人間借貸關係不合常理，被告應
    提出新訴訟資料以推翻前案判決之判斷，否則就該爭點之法
    律關係不得任作相反之主張。
  (2)被告戊○○於前案稱向被告丙○○借款388 萬元，於民事執
    行處自稱借款金額為368 萬元，茲又主張借款288 萬元，加
    上向訴外人台灣銀行借款150 萬元，合計已超過擔保物之價
    值。又被告2 人間借貸利息約定為零、未約定借款期限，且
    屬查封後發生之債權，非抵押權擔保之範圍，與常情不符，
    顯係被告2人間通謀虛偽之債權。
  (3)被告戊○○辯稱借款係為投資中古車買賣，然依其提出之中
    古車買賣明細，被告戊○○擔任買方者共9 筆，買賣價金共
    計1,867,110 元，擔任賣方者共6 筆，價金共計1,175,000
    元，以此規模，其向台灣銀行借款150 萬元已足以支應，實
    無向被告丙○○借款之必要。且訴外人鍾玉娟證稱訴外人翔
    群汽車企業有限公司（以下簡稱翔群公司）、萬益汽車公司
    （以下簡稱萬益公司）、順仟汽車企業有限公司（以下簡稱
    順仟公司）之中古車買賣未設專門帳簿列管，未保存買賣契
    約等原始憑證，與稅法不符，顯見被告戊○○僅係利用上開
    帳戶進出，虛擬中古車買賣投資計劃以解釋借貸資金之合理
    性。
  (4)被告2 人間之借款為無息貸放，惟台灣高等法院92年度上字
    第539 號判決理由已認定被告丙○○名下之不動產截至88年
    12 月10 日止尚有抵押借款3,458,403 元未償，每月應償還
    本息31,712元，又其於88年12月底在汐止郵局之存款未逾10
    萬元，89年1 月4 日在台灣銀行南港分行帳戶僅有1,000 元
    ，足見被告丙○○於貸放時之資力不足以支應368 萬元無息
    借款。
  (5)依土地暨建物登記謄本、抵押權設定契約書記載，被告2 人
    間借貸利息及遲延利息均為「無」，基於利息上之誘因，被
    告戊○○於辦妥抵押權設定後，理應向被告丙○○借款，其
    竟於辦妥抵押權設定之同日向台灣銀行以週年利率約8%之借
    款條件申請核貸，有悖經驗法則。又訴外人翔群公司於88年
    4 月17日匯予被告戊○○1,007,000 元，約定利息以週年利
    率12% 計算，借款期限2 年，則被告基於利息誘因及公司法
    第15條第2 項禁止公司借貸他人之規定，理應向被告丙○○
    借款，提前清償上開借款，其竟至91年1 月25日離開該公司
    後仍未清償，任由利息產生，有違常情。
  (6)被告提出之借貸匯款資金說明表，均不足以證明資金來向之
    真正。訴外人乙○○於89年6 月23日匯100 萬元至被告丙○○帳號，被告丙○○旋於89年6 月27日匯100 萬元至被告戊○○帳號，被告戊○○再於89年6 月28日匯出100 萬元，資
    金均係短暫轉入轉出，可見其僅係製造匯款假象；至於訴外
    人乙○○到庭證稱100 萬元係工程設計費云云，惟未提出發
    票、承攬工程名稱、業主等以實其說，其證言無證明力。
  (7)被告戊○○自90年11月起按月存入15,000元至被告丙○○設
    於台灣銀行之帳戶內，迄今合計675,000 元，倘認被告2 人
    間有借貸關係存在，此部分清償金額應予扣除。
二、被告則以：
  (一)被告丙○○並無與人訴訟之經驗，經友人介紹，誤聘蘇姓司
    法黃牛全權代為處理財務糾紛事宜，因蘇姓司法黃牛做出錯
    誤處置，種下日後節節敗退之因。被告戊○○自小失父，母
    親改嫁，被告丙○○之母為被告戊○○之姑母，被告2 人情
    同兄弟，互相幫忙扶持。數年前原告傷害被告戊○○之家庭
    ，並以和解書興訟，為幫助被告戊○○重新奮起，被告丙○○全家義無反顧支持，兄弟間金錢往來基於信賴，不能以現
    實眼光衡量，亦不得僅以帳面存款否定被告丙○○借款之資
    力。原告質疑被告丙○○借予被告戊○○之款項超過抵押物
    價值，惟抵押物拍賣所得為4,598,800 元，合理市價應有
    500 萬元以上，以當時被告戊○○向台灣銀行借款150 萬元
    、向被告借款288 萬元，共計438 萬元，距擔保物價值仍有
    一段差距，況被告丙○○相信被告戊○○之誠信，不在意抵
    押物之價值，亦無庸被告戊○○提出任何擔保。
  (二)被告2 人間借貸時信明不必給付利息，被告戊○○表示日後
    投資順利當有所回報，嗣因被告丙○○之母身體狀況不佳，
    唯恐被告丙○○經濟負擔沈重，基於兄弟情誼，以利息名義
    按月匯入15,000元予被告丙○○於台灣銀行帳戶，此部分並
    非清償本金，不得扣抵分配表。
  (三)原告為被告戊○○之堂姐夫、被告丙○○之表姐夫，當初成
    立景觀水電工程公司時，半威脅利誘地將被告戊○○從汽車
    維修公司挖角至其公司，勞苦程度數倍於原本之工作，原告
    竟利用親屬關係及上司身分染指被告戊○○之妻廖淑貞，並
    始亂終棄，使訴外人廖淑貞精神異常割腕自殘，原告深怕鬧
    出人命，乃簽立和解書，願意幫被告戊○○繳清房屋貸款，
    並賠償訴外人廖淑貞50萬元作為日後身心醫療費用，共計
    300 萬元。惟原告在和解書設下陷阱，利用訴外人廖淑貞情
    緒不穩之狀況，向法院提出返還和解金之訴。原告一再興訟
    迫害，係對他人造成重大傷害、最應負責之人，竟憑其社會
    、經濟上優勢步步相逼，連本帶利奪回和解金，使受害人負
    擔巨額訴訟費用，從旁幫助之人亦受無情攻擊，原告實無資
    格參與分配。
  (四)被告丙○○並非原告之債務人，原告與被告戊○○間、被告
    2 人間互不相干，各有立場，如引用前案訴訟資料，應捨棄
    對被告丙○○不利之部分。至原告所提非本案當事人與被告
    戊○○間資金往來或借貸關係，與被告2 人間債權存在無關
    ，不應影響被告丙○○之權利等語，資為抗辯。
  (五)並聲明：原告之訴駁回。
三、兩造不爭執之事實：
  (一)被告戊○○為本院92年度執16365 號拍賣抵押物強制執行事
    件之債務人，原告及被告丙○○均為普通順位之參與分配債
    權人，原告陳報債權額本金300 萬元（執行名義為本院90執
    吉16656 字第12156 號債權憑證），被告丙○○陳報債權本
    金288 萬元（執行名義為本院92年度促字第6772號支付命令
    ，執行名義債權本金為368 萬元），依93年6 月17日分配表
    記載，次序7 原告分得1,642,188 元，不足額為1,720,877
    元，次序3 、8 被告丙○○分得執行費23,040元、借款債權
    1,480,089 元，不足額為1,551,012 元，並定93 年8月30日
    進行分配期日。
  (二)原告於分配期日前之93年8 月23日向本院執行處遞狀對分配
    表聲明異議，並於93年9 月7 日提起本件分配表異議之訴，
    於同日向執行處呈報起訴證明。
  (三)被告丙○○原於執行標的物即被告戊○○所有坐落於台北市
    內湖區○○段○ ○段163 地號土地及其上門牌號碼台北市○○區○○街98號5 樓房屋上設定有本金最高限額500 萬元之
    第2 順位抵押權，並於88年12月28日登記在案，嗣經本院90
    年度訴字第113 號民事判決確認上開抵押權不存在，該設定
    登記應予塗銷，並經台灣高等法院92年度上字第539 號民事
    判決、最高法院93年度台上字第515 號民事裁定駁回上訴，
    於93年3月18日確定。
  (四)被告2 人為表兄弟關係，原告為被告戊○○之堂姐夫、被告
    丙○○之表姐夫。
  (五)被告丙○○參與分配陳報之288 萬元借款債權，係指如附表
    編號1 至7 所示匯款。
四、得心證之理由：
    基上兩造不爭執之事實，則本件兩造爭執要旨厥為：(一)被告
    二人間是否有借貸關係存在？是否為通謀虛偽意思表示？(二)
    倘被告二人間有借貸關係存在，金額究為若干？(三)系爭分配
    表應否更正？如何更正？茲分述如下：
  (一)被告二人間是否有借貸關係存在？是否為通謀虛偽意思表示
    ？
    按「當事人主張有利於己之事實者，就其事實有舉證之責任
    。」民事訴訟法第277 條定有明文。又確認法律關係不存在
    之訴，如被告主張其法律關係存在時，應由被告負舉證責任
    （最高法院42年台上字第170 號判例要旨參照）。本件被告
    丙○○以系爭支付命令為執行名義參與分配，原告訴請確認
    系爭支付命令所載368 萬元債權不存在，而被告主張其2人
    間借貸關係存在，自應被告負舉證責任。復按，確定判決之
    既判力，固以訴訟標的經表現於主文判斷事項為限，判決理
    由並無既判力，但法院於判決理由中，就訴訟標的以外，當
    事人主張之重要爭點，本於當事人辯論之結果已為判斷時，
    對此重要爭點所為之判斷，除有顯然違背法令，或當事人已
    提出新訴訟資料，足以推翻原判斷之情形外，應解為在同一
    當事人就該已經法院判斷之重要爭點，不得作相反之主張或
    判斷，始符民事訴訟上誠信原則（最高法院92年度台上字第
    315 號判決要旨參照）。經查：(1)原告前訴請確認被告丙○○就被告戊○○所有坐落於台北市○○區○○段2 小段163
    地號土地及其上門牌號碼台北市○○區○○街98號5 樓房屋
    於88 年12 月28日登記之本金最高限額500 萬元抵押權不存
    在，被告丙○○應將上開抵押權設定登記予以塗銷，經本院
    90年度訴字第113 號、台灣高等法院92年度上字第539 號民
    事判決、最高法院93年度台上字第515 號民事裁定原告勝訴
    確定，而被告於前案主張抵押權所擔保之債權，包括如附表
    編號1 至3 、5 至9 合計388 萬元（參見本院90年度訴字第
    113 號民事卷宗卷1 第149 頁至第160 頁、卷2第58 頁、第
    59頁），前案判決主文雖未就上開抵押權所擔保之債權是否
    存在乙節為判斷，惟判決理由就被告丙○○與被告戊○○間
    借貸關係之約定有悖經驗法則、被告丙○○無免息借貸予被
    告戊○○之資力、被告戊○○亦無向被告丙○○借款之資金
    需求、其2 人間係以通謀虛偽意思表示而為抵押權設定等當
    事人主張之重要爭點，已本於當事人辯論之結果為判斷，此
    有上開判決附卷可稽（卷1 第26頁至第69頁），並經本院依
    職權調閱上開卷宗全卷核閱無訛，且在前案歷時3 年多之審
    理過程中，兩造對此已充分辯論，前案判決亦無違背法令之
    情形，除非被告提出新訴訟資料足以推翻前案判決之判斷，
    否則不得就前述爭點任意為相反之主張，本院亦不得為相反
    之判斷。(2)又被告主張其2 人間有288 萬元借貸關係存在，
    主要係以如附表編號1 至7 所示之匯出匯款回條聯、郵政跨
    行匯款申請書、匯款委託書等影本為證（卷1 第107 頁至第
    110 頁），並陳稱其2 人基於兄弟情誼，約定不收利息，且
    約定嗣被告戊○○有錢再返還云云。惟查，被告於前案提出
    主張2 人間借貸總額為388 萬元，詳如附表編號1 至3 、5
    至9 ，已如前述，而被告丙○○向本院聲請支付命令時所提
    出之匯款單據如附表編號1 至8 所示，金額共計368 萬元，
    並有遲延利息之請求，此經本院依職權調取本院92年度促字
    第6772 號 支付命令核閱無訛，另被告丙○○於本院92年度
    執字第16365 號拍賣抵押物強制執行事件參與分配陳報債權
    本金則為288 萬元，並於本院93年10月20日言詞辯論期日陳
    稱：「個人借288 萬元，支付命令是加上我姐姐黃絹智借予
    戊○○的80萬元，而那一部分已和解」等語（卷1 第94頁）
    ，倘被告2 人間果有借貸關係存在，何以就借貸金額、日期
    、次數等契約重要事項前後反覆不一？又何以就此未定返還
    期限之無息借款，未經催告即請求清償？實啟人疑竇。參以
    被告主張借貸關係存在，除上開匯款單外，別無借據或其他
    書面資料足佐，而經由銀行以電匯金錢與他人，依現行銀行
    實務作業，匯款單據上不必載明匯款原因，而匯款之原因事
    實，非僅借貸而已，亦可能出於贈與、清償、買賣等多端，
    單憑電匯之事實，尚不足以證明被告2 人間消費借貸契約確
    實存在。(3)又關於被告丙○○匯款予訴外人萬益公司、翔群
    公司如附表編號2 、5 所示之50萬元、30萬元部分，被告戊○○前於本院94年1 月26日言詞辯論期日陳稱：「（為何丙○○之資金會匯到公司？）因為我有向公司借錢，除了本件
    訴訟金額外，以前還有向公司借錢，所以本件借款我指定丙○○幫我還錢給公司」、「向公司借錢如今日答辯狀匯款單
    所載，利息部分年息是1 分2 」等語（卷1 第239 頁），而
    證人鍾玉娟則於本院94年6 月29日言詞辯論期日證稱：「因
    為當時戊○○有投資，所以有錢匯到公司，公司再去買中古
    車」等語（卷2 第7 頁），其2 人就匯款目的之陳述已有不
    符，且依被告戊○○所提之匯款單，訴外人翔群公司於88
    年4 月17日匯予被告戊○○1,007,000 元，被告萬益公司於
    88年7 月13日、同年11月4 日匯予被告戊○○503,000 元、
    200,400 元，則本件被告丙○○匯付訴外人萬益公司、翔群
    公司之50萬元、30萬元，顯不足以清償被告戊○○對上開公
    司前揭借款本息，況訴外人翔群公司前就此1,007,000 元之
    借款，於91年9 月間向本院對被告戊○○聲請支付命令，足
    見被告戊○○並未清償前揭款項，則被告戊○○主張其向被
    告丙○○借款指定交付予訴外人翔群公司、萬益公司以清償
    欠款云云，即非可採。(4)第查，被告丙○○雖於本院提出自
    動提款機交易明細、匯款回條、存摺等影本（卷1 第172 至
    第177 頁），並聲請傳訊證人乙○○（參見本院93年12月29
    日言詞辯論筆錄，卷1 第20 1頁至第202 頁），主張其確有
    資金來源足以貸予被告戊○○云云，惟依上開資料及證人乙○○之證言，充其量僅能證明被告丙○○匯付如附表編號1
    所示之100 萬元予被告戊○○前4 日，訴外人乙○○曾匯付
    100 萬元予被告丙○○，另被告丙○○匯付如附表編號5 所
    示30萬元予訴外人翔群公司前2 日，訴外人黃絹惠曾匯付16
    萬元予被告丙○○，至於被告丙○○其餘匯款資金來源，未
    見其舉證以實其說。而被告丙○○於89年度申報所得總額僅
    46,844 元 ，有所得資料、綜合所得稅結算申報書、綜合所
    得稅核定通知書附於本院90年度訴字第113 號民事卷宗可考
    （參見前揭卷宗卷2 第166 頁至第172 頁），其於89年6 月
    至90年11月間，尚在華僑銀行有貸款本金餘額300 餘萬元未
    清償，每月應償還銀行本息3 萬餘元，亦有華僑銀行客戶帳
    戶往來明細表、放款往來明細表等影本附於前揭卷宗可稽（
    參見前揭卷宗卷2 第148 頁至第163 頁），且依其於汐止郵
    局及台灣銀行帳戶往來明細觀之（卷1 第174 頁至第176 頁
    、第187 頁至第194 頁），其平均存款通常僅數萬元，依其
    收入及負債情形，難認有免息貸款予被告戊○○之實力等情
    ，業經前案於判決理由中判斷，僅以被告丙○○於本件訴訟
    所舉之前揭證據，無從推翻原判斷。(5)另被告戊○○聲請傳
    訊證人鍾玉娟，主張其確有向被告丙○○借款之資金需求云
    云，惟依證人鍾玉娟之證詞，充其量僅能證明被告戊○○確
    有與訴外人翔群等公司合作從事中古車買賣，其對於被告戊○○與該公司往來金額、會計作帳方式等均拒絕回答（參見
    本院94年6 月29日言詞辯論筆錄，卷2 第7 頁至第12頁），
    不足以證明被告戊○○確有向被告丙○○借貸288 萬元之資
    金需求。而被告戊○○前於80年8 月20日為台灣銀行設定
    252 萬元之本金最高限額抵押權，於88年12月申請核貸撥款
    150 萬元，足見其斯時僅有150 萬元之資金需求等情，業經
    前案判決理由判斷明確，被告戊○○此部分所舉證據亦不足
    以推翻原判斷。(6)綜上所述，被告未能舉證證明其2 人間有
    系爭支付命令上所載借款債權關係存在，且關於被告2 人間
    借貸關係之約定有悖經驗法則等重要爭點，業經前案判決理
    由判斷，被告於本件訴訟復未能提出新訴訟資料推翻原判斷
    ，則原告主張被告2 人間368 萬元借貸關係不存在，即屬有
    據。
  (二)倘被告2人間有借貸關係存在，金額究為若干？
    如前所述，被告未能舉證證明借貸關係存在，則關於借貸金
    額乙節，即無庸認定，附此敘明。
  (三)系爭分配表應否更正？如何更正？
    查原告及被告丙○○均為本院92年度執16365 號拍賣抵押物
    強制執行事件普通順位之參與分配債權人，原告陳報債權額
    本金300 萬元，被告丙○○陳報債權本金為288 萬元，依93
    年6 月17日分配表記載，次序7 原告分得1,642,188 元，分
    配比率48.8301%，不足額為1,720,877 元，次序3 、8 被告
    丙○○分得執行費23,040元、借款債權1,480,089 元，分配
    比率48.8301%，不足額為1,551,012 元等情，有分配表影本
    在卷可稽（卷1 第25頁），並為兩造所不爭執，惟被告丙○○執以參與分配之執行名義為系爭支付命令，其上所載借款
    債權不存在之事實，既經認定，已如前述，則原告陳報之債
    權自不得列入分配，其執行費亦非屬強制執行法第29條所稱
    因強制執行而支出之費用及其他為債權人共同利益而支出之
    費用，不得求償於債務人，而應予以剔除。因債權人即台灣
    銀行、台北市稅捐稽徵處均已足額受償，復無其他優先或與
    原告同順位之債權人參與分配，則原分配予被告丙○○之金
    額，自應分配予原告。
五、從而，原告據以提起本件分配表異議之訴，請求確認被告丙○○與被告戊○○間368 萬元之債權不存在，本院92年度執
    字第16365 號拍賣抵押物強制執行事件於93年6 月17日所製
    作之分配表，次序3 及次序8 被告丙○○應分配金額執行費
    23,040元、借款債權1,480,089 應予剔除為0 ，不得列入分
    配，上開金額應分配予原告，則次序7 原告應分配金額應由
    原先之1,642,188 元更正為3,145,317 元（計算式：
    1,642,188+23,040+1,480,089=3,145,317），不足額應由原
    先1,720,877 元更正為217,748 元（計算式：債權本利共計
    3,363,065-分配金額3,145,317=217,748）， 為有理由，應
    予准許。
六、本件事證已臻明確，兩造其餘主張陳述及所提證據，經審酌
    與本院前揭判斷不生影響，均無庸再予論述，附此敘明。
七、據上論結，原告之訴為有理由，依民事訴訟法第78條、第85
    條第1項前段，判決如主文。
中　　華　　民　　國　　94　　年　　8 　　月　　10　　日
                  民事第二庭  法  官  陳玉曆
以上正本證明與原本無異。
如對本判決上訴，應於判決送達後20日內向本院提出上訴狀。
中　　華　　民　　國　　94　　年　　8 　　月　　15　　日
                              書記官  蔡雨呈
附表：
┌─┬────┬───┬────┬────┬─────┐
│編│匯款日期│匯款人│收款人  │金額    │匯款單所在│
│號│        │      │        │        │          │
├─┼────┼───┼────┼────┼─────┤
│1 │89.6.27 │丙○○│戊○○  │100萬元 │卷1第108頁│
├─┼────┼───┼────┼────┼─────┤
│2 │89.11.7 │丙○○│萬益公司│50萬元  │卷1第108頁│
├─┼────┼───┼────┼────┼─────┤
│3 │89.12.28│丙○○│戊○○  │21萬元  │卷1第109頁│
├─┼────┼───┼────┼────┼─────┤
│4 │90.1.4  │丙○○│戊○○  │30萬元  │卷1第107頁│
├─┼────┼───┼────┼────┼─────┤
│5 │90.1.10 │丙○○│翔群公司│30萬元  │卷1第107頁│
├─┼────┼───┼────┼────┼─────┤
│6 │90.3.23 │丙○○│戊○○  │37萬元  │卷1第110頁│
├─┼────┼───┼────┼────┼─────┤
│7 │90.11.8 │丙○○│戊○○  │20萬元  │卷1第109頁│
├─┼────┼───┼────┼────┼─────┤
│8 │89.9.15 │黃絹智│李素女  │80萬元  │卷1第110頁│
├─┼────┼───┼────┼────┼─────┤
│9 │89.6.5  │萬益公│順仟公司│50萬元  │本院90年度│
│  │        │司    │        │        │訴字第113 │
│  │        │      │        │        │號民事卷宗│
│  │        │      │        │        │卷2第58頁 │
└─┴────┴───┴────┴────┴─────┘
